# 合伙企业采用先分后税计算个人所得税，请问此时如何会计处理？

提问人：柳寒秋 时间：2018-07-24 17:07:54
由于合伙企业缴纳个人所得税，年终申报个人所得税是，网上查了资料说计提个税计入其他应收款。总感觉不对，请教各位老师，合伙企业正确的会计处理。

回答人：chenyiwei
这部分个人所得税虽然是代扣代缴性质，但除非确定可以向合伙人收回，否则建议视同对合伙人的一项分配，冲减相关合伙人的权益科目。

提问人：柳寒秋 时间：2018-07-25 10:16:26
陈版您好，再打扰一下。作为对合伙人的分配，也就是直接在资产负债表上冲减，不需要在利润表上体现。对吧？

回答人：chenyiwei
要看合伙人出资是否在合伙企业报表中可以作为权益。在合伙权益分级的情况下，只有最劣后的一级可以作为权益，其他都是负债。
对构成负债的合伙人权益所对应归属的收益分配，应确认为费用。